【裁判字號】    90,聲抗,7
【裁判日期】    901112
【裁判案由】    
【裁判全文】
臺灣高雄地方法院民事裁定  九十年度聲抗字第七號
    抗  告  人  台灣中小企業銀行股份有限公司
    法定代理人  王榮周
    代  理  人  何江鎮
    相  對  人  甲○○
右抗告人與甲○○間停止執行事件，抗告人對於中華民國九十年九月二十八日本院高
雄簡易庭九十年度雄聲字第五四號裁定提起抗告，本院裁定如左：
    主    文
原裁定廢棄。
相對人供擔保新台幣壹拾玖萬貳仟元後，本院八十九年度執字第三五八七一號強制執
行事件，就高雄縣大樹鄉○○段一二一七建號之未辦保存登記建物部分所為強制執行
程序，應於本院九十年度雄簡字第三○五三號第三人異議之訴事件判決確定前應停止
其執行程序。
抗告程序費用由相對人負擔。
        理    由
一、抗告意旨略以：鈞院八十九年度執字第三五八七一號強制執行事件，業經第三人
    拍定終結，且第三人就該執行案係以新台幣（下同）二百四十萬元拍定，原審並
    未斟酌抗告人因聲請停止執行不當而所受之損害為衡量，僅命相對人提供十九萬
    二千元即可停止強制執行程序，顯有未洽，為廢棄原裁定等語。
二、按「第三人就執行標的物有足以排除強制執行之權利者，得於強制執行程序終結
    前，向執行法院對債權人提起異議之訴。如債務人亦否認其權利時，並得以債務
    人為被告。」、「有回復原狀之聲請，或提起再審或異議之訴，或對於和解為繼
    續審判之請求，或提起宣告調解無效之訴、撤銷調解之訴，或對於許可強制執行
    之裁定提起抗告時，法院因必要情形或依聲請定相當並確實之擔保，得為停止強
    制執行之裁定。」強制執行法第十五條、第十八條第一項定有明文。再者，上開
    強制執行法第十五條所謂「強制執行程序終結」係指執行標的物之強制執行程序
    終結而言，故執行標的物經拍賣終結，而未將賣得價金交付債權人時，對於該執
    行標的物之強制執行程序，不得謂已終結（司法院院字第二七七六號解釋參照）
    。經查，就相對人主張之高雄縣大樹鄉○○段一二一七建號建物，雖經拍賣終結
    ，然尚未將價金分配交付予債權人即聲請人，業經本院調取本院八十九年度執字
    第三五八七一號強制執行卷，核閱無訛，故依前開說明，自難認該執行標的物之
    強制執行程序已終結。準此，抗告人主張強制執行程序已終結云云，即無可採。
三、次查，本院鈞院八十九年度執字第三五八七一號強制執行事件，經訴外人謝金城
    以拍賣公告所定最低價額二百四十萬元承買，而相對人主張之上開建物之最低拍
    賣價格為十九萬二千元，經本院依職權調取上開執行卷，核閱無誤，從而原審斟
    酌抗告人因聲請停止執行不當而所受之損害，命相對人提供十九萬二千元擔保後
    停止上開強制執行程序，並無不當。惟，第三人異議之訴，係第三人就執行標的
    物有足以排除強制執行之權利，請求法院宣示不許就該物執行之訴，然查上開執
    行程序之標的物如附表所示計有二筆土地、二筆建物，而相對人於本院九十年度
    雄簡字第三○五三號第三人異議之訴事件主張有排除強制執行之權利者，僅係如
    附表建物編號二即高雄縣大樹鄉○○段一二一七建號之未辦保存登記之建物，並
    未及於其他，亦經本院調閱上開卷宗，審核無誤，是相對人以提起第三人異議之
    訴而聲請停止執行，得停止執行之執行標的物亦僅係上開高雄縣大樹鄉○○段一
    二一七建號之建物，而不及於上開強制執行程序之其他執行標的物，且相對人亦
    僅係如此主張，亦有聲請狀在卷可稽，原審未查竟就本院八十九年民執字第三五
    八七一號執行事件之強制執行程序，即包括含兩造不爭執如附表所示土地編號一
    、二及建物編號一之部分全部予以停止執行，殊有未洽，應由本院予以廢棄，改
    為如主文第二項所示。
據上論結：本件抗告為有理由，依民事訴訟法第四百三十六條之一第三項、第四百九
十二條第二項、第九十五條、第七十八條，裁定如主文。
中      華      民      國    九十      年     十一     月     十二     日
                              臺灣高雄地方法院民事第二庭
~B審判長法      官  吳進寶
~B      法      官  唐照明
~B      法      官  曾吉雄
右為正本係照原本作成。
中      華      民      國    九十      年     十一     月     十二     日
~B法院書記官  林國龍


司法院資訊處製作；財團法人民間司法改革基金會備份。
